臺灣桃園地方法院民事裁定　　　　　　100年度司護字第597號
聲　請　人　桃園縣政府
法定代理人　吳志揚
相　對　人
即受安置人　盧○○　　姓名住.
法定代理人　盧○玉　　姓名住.
上列當事人聲請延長安置事件，本院裁定如下：
    主  文
准將受安置人盧○○自民國一百年十一月二十九日起延長安置於
適當場所個月。
聲請程序費用由聲請人負擔。
    理  由
一、本件聲請意旨略以：相對人即受安置人盧○○（男，民國94
    年生），係未滿12歲之兒童（依兒童及少年福利法第46條規
    定「不得揭露足以識別兒童及少年身分之資訊」，真實姓名
    年籍住所詳卷），於民國（下同）100 年8 月26日經社工師
    公會社工通報，受安置人遭其母親即法定代理人盧○玉不當
    管教，導致臉上抓傷、背部多處瘀青紅腫；經瞭解後，受安
    置人母親領有輕度智能障礙手冊，並患有憂鬱症，且未穩定
    服藥，曾有攜受安置人直闖紅燈、半夜掐受安置人脖子等情
    ，考量受安置人年幼無自我保護能力，若返家恐再遭受不當
    對待，有人身安全之疑慮，聲請人於100 年8 月26日起已予
    以緊急安置並經鈞院裁准繼續安置迄今。於3 個月之安置期
    間，受安置人就學及學習狀況良好，且受安置人之母定期親
    子會面，並關心受安置人生活狀況，另經社工安排其心理諮
    商穩定情緒，並修復其喪偶悲傷失落感，目前心理諮商仍進
    行中，受安置人仍不適宜返家，為求受安置人能得更適切之
    保護照顧，爰依兒童及少年福利法第37條第2 項規定，聲請
    准予裁定將受安置人延長繼續安置於適當場所3 個月等語。
二、按「兒童及少年有下列各款情形之一，非立即給予保護、安
    置或為其他處置，其生命、身體或自由有立即之危險或有危
    險之虞者，直轄市、縣（市）主管機關應予緊急保護、安置
    或為其他必要之處置：一、兒童及少年未受適當之養育或照
    顧。二、兒童及少年有立即接受診治之必要，而未就醫者。
    三、兒童及少年遭遺棄、身心虐待、買賣、質押，被強迫或
    引誘從事不正當之行為或工作者。四、兒童及少年遭受其他
    迫害，非立即安置難以有效保護者。」，又「緊急安置不得
    超過72小時，非72小時以上之安置不足以保護兒童及少年者
    ，得聲請法院裁定繼續安置。繼續安置以3 個月為限；必要
    時，得聲請法院裁定延長之。」，兒童及少年福利法第36條
    第1 項、第37條第2 項定有明文。經查聲請人主張之事實，
    業據其提出保護個案延長安置摘要報告1 份為憑，並有本院
    依職權查詢所得之本院100 年度司護字第420 號民事裁定（
    網路版）1 份在卷可按，堪認受安置人有延長繼續安置資以
    保護照顧之必要，本件聲請於法尚無不合，應予准許。
三、依兒童及少年福利法第37條第2 項，非訟事件法第21條第1
    項前段，裁定如主文。
四、如對本裁定抗告須於裁定送達後10日內向本院提出抗告狀。
中    華    民    國   100    年    11    月    30    日
                  家事法庭  司法事務官  蔡育庭
以上正本係照原本作成。